臺灣臺北地方法院小額民事判決
　　　　　　　　　　　　　　　　  111年度北小字第2496號
原      告  潘彥勝  

被      告  富督企業有限公司

法定代理人  張書鳳  
訴訟代理人  許士宏  

上列當事人間損害賠償事件，於中華民國111年7月26日言詞辯論
終結，本院判決如下：
    主    文
原告之訴駁回。
訴訟費用新臺幣壹仟元由原告負擔。
    事實及理由
一、原告主張：民國110年12月25日下午原告車牌號碼000-0000
    號車（下稱系爭車輛）停在台視附近，被內湖松山拖吊場拖
    吊，下午4時30分牽車時發現系爭車輛車損還未繳費前就通
    知業者並照片及影像事後交大提供照片(拖吊前)並無損傷，
    合理懷疑是被告拖吊業者拖吊時造成車損，然被告拒絕理賠
    並且要原告拿出證明是被告造成系爭車輛車損。爰此請求車
    損新臺幣2萬3835元。並聲明：被告應給付原告2萬3835元。
二、被告則以：被告之拖吊示範照片所示，原告系爭車輛傷痕是
    由下而上，但是被告的工具不能往上，所以不是被告所致傷
    痕，被告照片可以證明在拖吊前系爭車輛就已經有這個傷痕
    。並聲明：原告之訴駁回。
三、得心證之理由：
　㈠按當事人主張有利於己之事實者，就其事實有舉證之責任，
    民事訴訟法第277 條前段定有明文，是民事訴訟如係由原主
    張權利者，應先由原告負舉證之責，若原告先不能舉證，以
    證實自己主張之事實為真實，則被告就其抗辯事實即令不能
    舉證，或其所舉證據尚有疵累，亦應駁回原告之請求（最高
    法院17年上字第917 號判例意旨參照）。又事實有常態與變
    態之分，其主張常態事實者無庸負舉證責任，反之，主張變
    態事實者，則須就其所主張之事實負舉證責任（最高法院86
    年度台上字第891 號判決意旨參照）。原告既主張被告對其
    車子有侵權行為之事實，依前述舉證責任分配之原則，自應
    對其有利之事實即被告行為成立侵權行為等事實舉證責任。
　㈡然原告僅提出系爭車輛之USB及數幀照片為據，該USB經本院
    勘驗結果不能證明車損如何發生，有111年7月26日言詞筆錄
    在卷可按（本院卷第92頁）。加以，被告辯解原告系爭車輛
    傷痕是由下而上，但是被告的工具不能往上，所以不是被告
    所致傷痕，我們的照片可以證明在拖吊前就已經有這個傷痕
    等語，則原告系爭車輛所受之車損(假設語氣，本院並不贊
    同，理由述之於㈢）究竟於何時發生、如何發生即陷於真偽
    不明之狀態。
　㈢原告稱其所受之損失，係「因為我賣掉少了二萬元，對方跟
    我講好99萬，後來因為那個車商對方說只能給97萬，我有檢
    附和車商的對話」云云，然該系爭車輛交易損失係原告與車
    商協商後之交易價格，僅係原告自行交易所具之損失，非屬
    系爭事故所導致原告客觀上之損失；加以，該車商決定價格
    之人，並不知其學、經歷、為何能擔任本件之鑑定人資格(
    決定車損係若干)，既未得被告之同意，被告對之亦有爭執
    ，類推民事訴訟法第326條第2項規定「法院於選任鑑定人前
    ，得命當事人陳述意見；其經當事人合意指定鑑定人者，應
    從其合意選任之。但法院認其人選顯不適當時，不在此限。
    」、第327條之規定「有調查證據權限之受命法官或受託法
    官依鑑定調查證據者，準用前條之規定。但經受訴法院選任
    鑑定人者，不在此限。」之法理，前開系爭車輛交易價格及
    車商之對話等，應不可作為原告曾受有損失之證據。縱然本
    院認定系爭車損係被告所致(假設語氣，本院並不贊同，理
    由述之於㈡），然依原告所提之證據，並未舉證其損害，且
    原告於本院111年7月26日言詞辯論終結前均無提出該車經任
    何人修理之證據，原告逕自將系爭車輛以低於市價2萬元之
    金額賣出，係其主觀之決定(賣出之原因究竟是心理上之因
    素任意聽從買方之話術而為，或原告急於出售車輛因此價格
    偏低，或買受人出較低之價格收購…等等原因不一而足，尚
    非原告所述之單一原因），故原告主張被告應給付原告2萬3
    835元，為無理由，應予駁回。
四、本件事證已臻明確，兩造其餘攻擊防禦方法與判決之結果不
    生影響，爰不一一贅論，併此敘明。
五、訴訟費用負擔之依據：民事訴訟法第78條。本件訴訟費用額
    ，依後附計算書確定如主文所示金額。
中　　華　　民　　國　　111 　年　　8 　　月　　 4　　日
                      臺北簡易庭  法  官  趙子榮
以上正本證明與原本無異。
如不服本判決，須以違背法令為理由，於判決送達後20日內向本
庭提出上訴狀（應按他造當事人之人數附繕本）；如委任律師提
起上訴者，應一併繳納上訴審裁判費。
中　　華　　民　　國　　111 　年　　8 　　月　　 4　　日
                                  書記官  陳怡安
計   算   書：
項        目             金   額（新臺幣）    備    註
第一審裁判費             1000元
合        計             1000元

附錄：
一、民事訴訟法第436條之24第2項：
    對於小額程序之第一審裁判上訴或抗告，非以其違背法令為
    理由，不得為之。
二、民事訴訟法第436條之25：
    上訴狀內應記載上訴理由，表明下列各款事項：
    （一）原判決所違背之法令及其具體內容。
    （二）依訴訟資料可認為原判決有違背法令之具體事實。